臺灣臺南地方法院刑事判決
　　上　訴　人　乙○○
右列上訴人因恐嚇案件，不服本院九十一年度新簡字第一五號，中華民國九十一年四
月二十六日第一審簡易判決（九十一年度偵緝字第七二九號），提起上訴，本院管轄
第二審合議庭判決如左：
    主  文
原判決撤銷。
乙○○以加害身體之事，恐嚇他人致生危害於安全，處拘役參拾日，如易科罰金，以
參佰元折算壹日。
    事  實
一、乙○○為甲○○之配偶，於民國（下同）九十年九月二十八日下午三時四十分許
    ，在台南縣永康市○○○路三三七號，因與甲○○談判離婚之事而發生爭吵。乙
    ○○竟基於恐嚇他人身體安全之故意，對甲○○揚言「你今天不解決，妳有辦法
    走出這個門我輸給妳」、「十萬塊就可以要妳一條腿」，以加害他人身體之事恫
    嚇，致甲○○心生畏懼。
二、案經甲○○訴由台南縣警察局永康分局報請台灣台南地方法院檢察署檢察官偵查
    終結，聲請以簡易判決處刑。
    理  由
一、訊據上訴人即被告乙○○矢口否認右揭犯行，辯稱：伊有說「你今天不解決，妳
    有辦法走出這個門我輸給妳」、「十萬塊就可以要妳一條腿」那句話，但當時有
    七、八人在場，不是針對甲○○說，且那不是恐嚇的言語，甲○○沒有心生畏懼
    云云。然查：右揭犯罪事實，業據上訴人警訊及偵查中供認不諱，核與與告訴人
    甲○○及現場目擊證人即甲○○之父朱順賢證述情節相符。此外，並有現場錄音
    帶及逐句譯文附卷可佐。而錄音帶經檢察官於九十年十二月十一日偵訊時當庭播
    放與譯文大致相符，上訴人亦供供承錄音帶內對甲○○聲稱「十萬塊就可以要妳
    一條腿」之男性聲音確為其聲音無訛，有偵訊筆錄可參，事證至臻明確。次查：
    上訴人於九十年十二月十一日偵訊時供陳：「因她（指甲○○）與她姘頭一直打
    電話恐嚇我，要我趕快離婚，且她也有說要用二十萬元買我一條腿，所以我一氣
    之下才說要用十萬元買她一條腿」等語。再上訴人與甲○○係因談判離婚之事而
    爭執，現場氣氛自非和氣，上訴人對甲○○揚言「你今天不解決，妳有辦法走出
    這個門我輸給妳」、「十萬塊就可以要妳一條腿」，就整句文義關聯性觀之，乃
    對他人身體之加害，此對人身體加害之言詞，自可使人心生畏懼。上訴人上揭所
    辯，應係飾卸之詞，不足採信。本件罪證明確，上訴人犯行堪可認定。
二、核上訴人所為係犯刑法第三百零五條以加害身體之事，恐嚇他人致生危害於安全
    罪，公訴人聲請簡易處刑認係以加害他人生命之事恐嚇，容有誤會。原審論以加
    害他人生命之事，恐嚇他人致生危害於安全罪，亦有未洽。雖上訴人否認犯行，
    求予撤銷改判，為無理由。然原審判決既有前開可議處，難以維持，自應由本院
    將原判決撤銷。爰審酌上訴人即被告之品行、犯罪手段、動機、所生之危害及其
    犯後態度等一切情狀，量處如主文所示之刑，並諭知易科罰金之折算標準，以資
    懲儆。
據上論斷，應依刑事訴訟法第四百五十五條之一第一項、第三項、第三百六十九條第
一項前段、第三百六十四條、第二百九十九條第一項前段，刑法第三百零五條、第四
十一條第一項前段，罰金罰鍰提高標準條例第一條前段，第二條，判決如主文。
本案經檢察官吳宇青到庭執行職務。
中        華        民        國    九十一    年    九    月   二十五   日
                              臺灣臺南地方法院刑事第五庭
                                  審判長法  官  蘇  清  水
                                        法  官  卓  潁  毓
                                        法  官  林  欣  玲
右正本證明與原本無異。
本件不得上訴。
                                        書記官  陳  信  良
中        華        民        國    九十一    年    九   月    二十五   日
附錄本案法條：
刑法第三百零五條
(恐嚇危害安全罪)
以加害生命、身體、自由、名譽、財產之事，恐嚇他人致生危害於安全者
，處二年以下有期徒刑、拘役或三百元以下罰金。
